【裁判字號】    99,台非,99
【裁判日期】    990408
【裁判案由】    贓物
【裁判全文】
最高法院刑事判決                九十九年度台非字第九九號
上  訴  人  最高法院檢察署檢察總長
被      告  甲○○
上列上訴人因被告贓物案件，對於台灣台中地方法院中華民國九
十八年四月二十八日第一審確定簡易判決（九十八年度中簡字第
一三三二號，聲請簡易判決處刑案號：台灣台中地方法院檢察署
九十八年度偵字第五一０二、六四五四號），認為違背法令，提
起非常上訴，本院判決如下：
    主  文
原判決關於甲○○部分撤銷。
甲○○被訴部分免訴。
    理  由
非常上訴理由稱：「一、按判決不適用法則或適用不當者，為違
背法令；又同一案件曾經判決確定者，應諭知免訴之判決，刑事
訴訟法第三百七十八條、第三百零二條第一款分別定有明文。二
、經查，本件被告甲○○明知車牌號碼ＹＪＯ－０五五號車牌一
面係共犯紀偉翔（其所涉竊盜罪嫌部分，另經台灣台中地方法院
以九十八年度中簡字第一三三二號判處拘役三十日確定）、陳○
志、安○儀、廖○儀（上開四人另經警方移送台灣台中地方法院
少年法庭處理）等人所竊得，並由紀偉翔於民國九十七年十一月
底某日，將該車牌懸掛在其重型機車（原車牌號碼二九一－ＢＷ
Ｊ號、車身號碼ＲＦＢＳＧ２０ＫＡ７Ｂ３２０５６５號、引擎
號碼ＳＧ２０ＫＡ－３２０５９９號）上使用之贓物，竟仍基於
收受贓物之犯意，於同年十二月二十四日上午十時二十分許，騎
乘懸掛該車牌之前開機車，至台中縣大里市○○路一二０巷三十
八號對面之工地前，隨後再徒步進入該工地內，竊取放置於工地
建物二樓之鋼筋四十九支、拔釘器七支（被告所涉竊盜罪嫌部分
，業經台灣台中地方法院檢察署檢察官聲請簡易判決處刑）。得
手後，欲離開現場之際，為路人發現報警，而當場查獲，並由警
方循線查悉上情。經台中地方法院檢察署檢察官於九十八年三月
十七日，以九十八年度偵字第四九六一號聲請簡易判決處刑，本
案於九十八年三月二十五日繫屬於台灣台中地方法院，該院於同
年四月三日，以九十八年度中簡字第一０九四號簡易判決，以贓
物罪論處被告罰金新台幣（下同）五千元，如易服勞役，以一千
元折算一日。案件於九十八年四月二十七日確定。嗣該署檢察官
又於九十八年三月十九日，以九十八年度偵字第五一０二號、九
十八年度偵字第六四五四號，就被告上開收受贓物之同一事實，
聲請簡易判決處刑，該案並於九十八年四月十三日繫屬台灣台中
地方法院，該院於前案已經判決確定後之九十八年四月二十八日
，以九十八年度中簡字第一三三二號判決被告收受贓物，處拘役
三十日，如易科罰金，以一千元折算壹日，並於九十八年五月二
十五日確定，此有各該偵、審卷可稽。依上開二案件，前、後判
決所認定之犯罪時間、犯罪地點及犯罪方法均相同。是其前、後
之犯行，顯屬同一案件。從而原審對於檢察官就被告贓物罪重複
聲請簡易判決處刑部分，於九十八年四月二十八日判決時，自應
就該贓物罪諭知免訴判決。乃原審誤為科刑之實體判決，揆諸首
開說明，自有判決適用法則不當之違法。三、案經確定，且於被
告不利，爰依刑事訴訟法第四百四十一條、第四百四十三條提起
非常上訴，以資糾正。」等語。
本院按：案件曾經判決確定者，應諭知免訴之判決，刑事訴訟法
第三百零二條第一款定有明文。本件被告甲○○明知車牌號碼Ｙ
ＪＯ－０五五號車牌一面係紀偉翔、陳○志、安○儀、廖○儀等
人所竊得，並由紀偉翔於九十七年十一月底某日，將該車牌懸掛
在其重型機車（原車牌號碼二九一－ＢＷＪ號、車身號碼ＲＦＢ
ＳＧ２０ＫＡ７Ｂ３２０５６５號、引擎號碼ＳＧ２０ＫＡ－３
２０５９９號）上使用之贓物，竟仍基於收受贓物之犯意，於九
十七年十二月二十四日上午十時二十分許，騎乘懸掛該車牌之前
開機車，至台中縣大里市○○路一二０巷三十八號對面之工地，
竊取放置在該工地之鋼筋四十九支、拔釘器七支（被告所涉竊盜
罪嫌部分，業經台灣台中地方法院檢察署檢察官聲請簡易判決處
刑），得手後欲離開現場之際，為路人發現報警查獲等情，先經
台灣台中地方法院檢察署檢察官於九十八年三月十七日，以九十
八年度偵字第四九六一號聲請簡易判決處刑，由原審法院以九十
八年度中簡字第一０九四號簡易判決，判處被告收受贓物罪刑，
並於九十八年四月二十七日確定。詎同署檢察官就被告上開經判
決確定之同一贓物事實，又於九十八年三月十九日，以九十八年
度偵字第五一０二、六四五四號重複聲請簡易判決處刑，原審未
察，於九十八年四月二十八日，誤以九十八年度中簡字第一三三
二號簡易判決，再重複論處被告收受贓物罪刑，而未為適法之免
訴判決，有上揭二案卷宗附卷可稽，自有判決不適用法則之違誤
。案經確定，非常上訴意旨執以指摘，洵有理由，且於被告不利
，應由本院將原判決關於被告部分撤銷，就被告被訴部分另行諭
知免訴，以資糾正。
據上論結，應依刑事訴訟法第四百四十七條第一項第一款、第三
百零二條第一款，判決如主文。
中    華    民    國  九十九  年    四    月    八    日
                      最高法院刑事第一庭
                          審判長法官  董  明  霈
                                法官  林  茂  雄
                                法官  張  祺  祥
                                法官  林  秀  夫
                                法官  宋      祺
本件正本證明與原本無異
                                      書  記  官
中    華    民    國  九十九  年    四    月   十四   日
                                                     ｍ

司法院資訊處製作；財團法人民間司法改革基金會備份。
